---
title: "《现代教育技术》课程学习分析工具初步应用"
author: "ZJU-LA team"
date: "更新时间：2020年3月30日"
output: html_document
---
---

```{r setup, include=FALSE}
knitr::opts_chunk$set(echo = TRUE)

```

&emsp;&emsp;本周我们将继续分析《现代教育技术》这门课程的讨论区内容，并向同学们提供动态的可视化网络呈现图。针对这门课程小组讨论区的内容，我们将会呈现三种可视化的分析结果：社交关系网络图、话题贡献网络图、以及认知参与网络图。您将会在不同的周次看到不同的可视化分析结果，帮助您从不同维度了解您和同伴的讨论过程，以更好地进行参与、讨论和反思。本次向您展示的是：认知参与网络图。

**可视化结果的查看说明**

- 每一个圆圈、方框可以表示一个节点，本周图中的方框表示参与者，也就是参与讨论的教师或学生。圆圈表示你发表观点的认知参与类型。您可以点击某个节点高亮显示其交互情况。
- 图形中的箭头符号表示节点指向的方向。
- 图形缩放：每幅图形都可以进行放大缩小的操作，将鼠标放到图形上拖动滚轮即可进行缩放。
- 突出显示某个节点：用鼠标选择某个节点，该节点就会被突出高亮显示，其它节点默认变为灰色。


**学习社区的认知参与**

  - 分析数据说明：数据来源于第3、4周的讨论区内容
  - 认知参与网络图：该图展示了论坛中参与者（包括学习者，教师）与不同认知参与类型的交互情况。
  - 彩蛋：本次节点中有一位"内涵达人"，你能找到她/他吗？（如果你不是本期的彩蛋，不妨看下下文的上星策略）
  
  **认知参与类型简介**
  
  认知参与类型|解释|
  -|-
  SKI|简单分享已有信息，不表达个人看法意见|
  MKI|阐述自己观点，但是没有以个人经验、数据、证据进行支持等|
  DKI|详细阐述自己观点，同时支持以个人经验、数据支持等|
  SKC|回复同伴时，简单分享已有信息，不表达个人看法意见|
  MKC|回复同伴时，针对同伴的想法来阐述自己观点，但是没有以个人经验、数据、证据进行支持|
  DKC|回复同伴时，针对同伴的想法来详细阐述自己观点，同时支持以个人经验、数据支持等|
  
```{r fig.height=6, SNA-PERSON-4, echo=FALSE, message=FALSE, warning=FALSE}
library(tidyverse)
library(igraph)
library(visNetwork)

# generate vertex color
generateVcolor2 <- function(vertexObjects){
  colordataset <- c()
  for (i in vertexObjects) {
    if(i<=12)
      red <- max(255-i*20,0)
    else
      red <- i
    cr <- rgb(red=red,green=125,blue=125,max=255)
    colordataset <- append(colordataset,cr)
  }
  return(colordataset)
}

cognition_data <- read.csv('dataset/g3_code.csv', header = TRUE)
cognition_data <- cognition_data[2:3]
cog_graph_data <- graph_from_data_frame(cognition_data)

cog_vis_data <- toVisNetworkData(cog_graph_data)
code_type = c('SKI','MKI','DKI','SKC','MKC','DKC')
code_type = as.data.frame(code_type)
cog_vis_data$nodes <- cog_vis_data$nodes %>%
  mutate(group=ifelse(label %in% code_type$code_type ,'TYPE','STU'))


#interactive message
cognition_data2 <- cognition_data %>%
  group_by(姓名,code_li)%>%
  summarise(count=n()) %>%
  mutate(score=case_when(
    code_li == 'SKI' ~ count*1,
    code_li == 'MKI' ~ count*2,
    code_li == 'DKI' ~ count*3,
    code_li == 'SKC' ~ count*4,
    code_li == 'MKC' ~ count*5,
    code_li == 'DKC' ~ count*6
  )) 

# update calculate the rank_score 03-22-2020
score_results <- cognition_data2 %>%
  group_by(姓名)%>%
  summarise(rank_score = sum(score)) %>%
  arrange(desc(rank_score))

star = score_results$姓名[1]

frequency_stu <- as.integer(degree(cog_graph_data,mode = 'all'))
concat <- function(concat_object){
  paste("认知参与频率",concat_object,sep = ':')
}
freq<- sapply(frequency_stu, concat)

cog_vis_data$nodes$color <- generateVcolor2(as.integer(degree(cog_graph_data)))
cog_vis_data$nodes$info <- freq
cog_vis_data$nodes$label_long <- cog_vis_data$nodes$label


cog_vis_data$nodes$star <- star

cog_vis_data$nodes[cog_vis_data$nodes$group=='TYPE',]$info <- cog_vis_data$nodes[cog_vis_data$nodes$group=='TYPE',]$label


visNetwork(cog_vis_data$nodes,cog_vis_data$edges)%>%
  visGroups(groupname = 'STU', shape='square')%>%
  visGroups(groupname = 'TYPE',shape='circle')%>%
  visEdges(arrows = list(to = list(enabled = TRUE, scaleFactor = 1, type = 'arrow')))%>%
  visOptions(highlightNearest = list(degree=1,hover=T),nodesIdSelection = TRUE)%>%
  visInteraction(hover = T,hideEdgesOnDrag = T,navigationButtons = T) %>%
  visEvents(hoverNode  = "function(e,star){
            var label_info = this.body.data.nodes.get({
            fields: ['label', 'label_long','info','star'],
            filter: function (item) {
            return item.id === e.node
            },
            returnType :'Array'
            });
            
            if(e.node == label_info[0].star){
              this.body.data.nodes.update({id: e.node, 
              label:label_info[0].info + '\\n 内涵达人',
              color:'gold'
            });
            }else{
            this.body.data.nodes.update({id: e.node, 
              label:label_info[0].info
            });}
            
            }") %>%
  visEvents(blurNode  = "function(e){
            var label_info = this.body.data.nodes.get({
            fields: ['label', 'label_long','info'],
            filter: function (item) {
            return item.id === e.node
            },
            returnType :'Array'
            });
            this.body.data.nodes.update({id: e.node, label:label_info[0].label_long});
  }")


```

**上星策略**

社交网络分析 | 话题发展网络 |  认知参与网络  
-|-|-
人气之星 | 创意之星 | 内涵达人 |
在整个学习社区中人气最旺 | 创意性思考，观点贴合主题，又拓展外延 | 发言既有质量又有内涵 |
策略1：参与主题回复 | 策略1：参与主题回复 | 策略1：参与主题回复 |
策略2：积极进行同伴交互 | 策略2：尽可能用专业术语表达观点 |策略2：高质量参与讨论：不仅有观点、理论，还有具体的数据、个人经验等论据支持观点 |
策略3：自由表达不同观点，并与不同观点进行讨论 |策略3：不仅阐述自己的观点，更对自己的观点进行发散性思考，注重拓展观点的外延（使用类比等方式阐述）|策略3：高质量评阅他人观点：评阅他人观点，辩驳有理有据，反驳时尽可能提供论据支撑你的意见|


**反馈**

亲爱的各位同学，希望我们提供可视化分析结果能为您的学习过程提供帮助：

- 自由表达观点，也许你的观点与众不同，但我们深信在一个平等协作的学习社区，学习同伴之间的自由表达可以促进知识的深层建构。
- 建立学习网络，你要做的不仅是老师发布的主题帖，还可以查看其它同伴的帖子，进行评论，促进你建立更加丰富的社交网络拓扑。
- 如果你在学习和使用过程中有什么疑问或建议，欢迎联系课程的助教团队。
<hr>
<center>Copyright © 2020《现代教育技术》课程团队(团队成员：欧阳璠、孙丹、李旭)保留所有权利。️</center>

