---
title: "《现代教育技术》课程学习分析工具初步应用"
author: "ZJU-LA team"
date: "更新时间：2020年4月8日"
output: html_document
---
---

```{r setup, include=FALSE}
knitr::opts_chunk$set(echo = TRUE)

```

&emsp;&emsp;本周我们将继续分析《现代教育技术》这门课程的讨论区内容，并向同学们提供动态的可视化网络呈现图。针对这门课程小组讨论区的内容，我们将会呈现三种可视化的分析结果：社交关系网络图、话题贡献网络图、以及认知参与网络图。您将会在不同的周次看到不同的可视化分析结果，帮助您从不同维度了解您和同伴的讨论过程，以更好地进行参与、讨论和反思。本次向您展示的是：话题贡献网络图。

**可视化结果的查看说明**

- 每一个圆圈、方框可以表示一个节点，本周图中的方框表示参与者，也就是参与讨论的教师或学生。圆圈表示你发表观点中涉及的主题词。您可以点击某个节点高亮显示其交互情况。
- 图形中的箭头符号表示节点指向的方向。
- 图形缩放：每幅图形都可以进行放大缩小的操作，将鼠标放到图形上拖动滚轮即可进行缩放。
- 突出显示某个节点：用鼠标选择某个节点，该节点就会被突出高亮显示，其它节点默认变为灰色。


**学习社区的话题贡献**

  - 分析数据说明：数据来源于第5、6周的讨论区内容
  - 话题贡献网络图：该图展示了论坛中参与者（包括学习者，教师）与主题关键词之间的交互情况。
  - 彩蛋：本次节点中有一位"创意之星"，你能找到她/他吗？（如果你不是本期的彩蛋，不妨看下下文的上星策略）

```{r fig.width=8,fig.height=8,SNA-PERSON-4, echo=FALSE, message=FALSE, warning=FALSE}
# this code just for getting more insight into the learning process of course named 
# "modern technology course " in undergraduate.
# main function :
#   1. prepocess the original datasets
#   2. analysis the mainstream top frequecy topic words
#   3. plot the key words with sna graph

library(tidyverse)
library(igraph)
library(tidytext)
library(jiebaR)
library(visNetwork)

##-------------------------user functions section-----------------------------##
# customer function for delete stop words
del_stop_word <- function(sentence){
  # sentence should have segment
  # the coloumn needed to del stop words should have name:word
  wk = worker(user = '../../dataset/stop_words_dict/user.dict',stop_word ='../../dataset/stop_words_dict/stop_words.txt' )
  sentence <- as.data.frame(segment(sentence,wk))
  names(sentence) <- 'word'
  sentence <- sentence %>%
    filter(!sentence$word %in% stop_words_user$words)
  sentence <- unique(sentence)
  # return(sentence)
}

# generate vertex color
generateVcolor2 <- function(vertexObjects){
  colordataset <- c()
  for (i in vertexObjects) {
    if(i<=12)
      red <- max(255-i*20,0)
    else
      red <- i
    cr <- rgb(red=red,green=125,blue=125,max=255)
    colordataset <- append(colordataset,cr)
  }
  return(colordataset)
}
##-------------------------user functions section-----------------------------##
wk3 = worker('keywords',topn = 6,user = 'stop_words_dict/user.dict',stop_word = 'stop_words_dict/stop_words.txt')

# load dataset
original_data <- read.csv('dataset/g3_0408.csv',header = FALSE)
names(original_data) <- c('V1','V2','COMMENT_TYPE','TOPIC','COMMENT_TIME','STU_NAME','STU_ID','ROLE','COMMENT_CONTENT')
original_data <- as_tibble(original_data)
original_data <- original_data[2:length(original_data$V1),1:9] # delete thr first row

# 将学生的真实姓名对应到V1，V2列上
# post to others
starter <- original_data[,c('V1','STU_NAME')]
# receive comment by others
receiver <- as_tibble(original_data$V2)
names(starter) <- c('ID','RECEVIE_NAME')
names(receiver) <- c('ID')
m <- left_join(receiver,starter,by='ID')
names(m) <- c('V2','RECEVIE_NAME')
original_data2 <- original_data %>%
  mutate('RECEVIE_NAME'=m$RECEVIE_NAME)%>%
  filter(!is.na(RECEVIE_NAME))%>%
  filter(str_detect(TOPIC,'第五周') | str_detect(TOPIC,'第六周'))%>%
  select('STU_NAME','RECEVIE_NAME','COMMENT_CONTENT')
original_data2$COMMENT_CONTENT <- as.character(original_data2$COMMENT_CONTENT)


keywords_data <- NULL
for (i in 1:length(original_data2$COMMENT_CONTENT)) {
  kw <- as.character(keywords(original_data2$COMMENT_CONTENT[i],wk3))
  kw <- as.data.frame(kw)
  kw_cross_data <- cbind(original_data2$STU_NAME[i],kw)
  keywords_data <- rbind(keywords_data,kw_cross_data)
}

# delete empty row
keywords_data <- keywords_data%>%
  filter(!is.na(kw))%>%
  filter(nchar(as.character(kw))>1)

graph_topic_data <- graph_from_data_frame(keywords_data)
vis_topic_data <- toVisNetworkData(graph_topic_data)

frequency_stu <- as.integer(degree(graph_topic_data,mode = 'all'))
concat <- function(concat_object){
  paste("用词频率",concat_object,sep = ':')
}
freq<- sapply(frequency_stu, concat)

# 更新自动生成创意之星的功能 04-01
star_score <- data.frame(label=vis_topic_data$nodes$label,score=degree(graph_topic_data))
topic_star <- star_score%>%
  filter(label %in% original_data$STU_NAME)%>%
  arrange(desc(score))

vis_topic_data$nodes$color <- generateVcolor2(as.integer(degree(graph_topic_data)))
vis_topic_data$nodes$info <- freq
vis_topic_data$nodes$label_long <- vis_topic_data$nodes$label
vis_topic_data$nodes$star <- topic_star$label[1]

vis_topic_data$nodes <- vis_topic_data$nodes %>%
  mutate(group = ifelse(label %in% original_data2$STU_NAME,'STU','WD'))

# define edges' label
vis_topic_data$edges$label <- c('')
visNetwork(vis_topic_data$nodes,vis_topic_data$edges)%>%
  visGroups(groupname = 'STU', shape='square')%>%
  visGroups(groupname = 'WD',shape='circle')%>%
  visEdges(arrows = list(to = list(enabled = TRUE, scaleFactor = 1, type = 'arrow')))%>%
  visOptions(highlightNearest = list(degree=1,hover=T),nodesIdSelection = TRUE)%>%
  visInteraction(hover = T,hideEdgesOnDrag = T,navigationButtons = T) %>%
  visEvents(hoverNode  = "function(e){
            var label_info = this.body.data.nodes.get({
            fields: ['label', 'label_long','info','star'],
            filter: function (item) {
            return item.id === e.node
            },
            returnType :'Array'
            });
            
            if(e.node == label_info[0].star){
              this.body.data.nodes.update({id: e.node, 
              label:label_info[0].info + '\\n 创意之星',
              color:'gold'
            });
            }else{
            this.body.data.nodes.update({id: e.node, 
              label:label_info[0].info
            });}
            
            }") %>%
  visEvents(blurNode  = "function(e){
            var label_info = this.body.data.nodes.get({
            fields: ['label', 'label_long','info'],
            filter: function (item) {
            return item.id === e.node
            },
            returnType :'Array'
            });
            this.body.data.nodes.update({id: e.node, label:label_info[0].label_long});
  }")
```


**上星策略**

社交网络分析 | 话题发展网络 |  认知参与网络  
-|-|-
人气之星 | 创意之星 | 内涵达人 |
在整个学习社区中人气最旺 | 创意性思考，观点贴合主题，又拓展外延 | 发言既有质量又有内涵 |
策略1：参与主题回复 | 策略1：参与主题回复 | 策略1：参与主题回复 |
策略2：积极进行同伴交互 | 策略2：尽可能用专业术语表达观点 |策略2：高质量参与讨论：不仅有观点、理论，还有具体的数据、个人经验等论据支持观点 |
策略3：自由表达不同观点，并与不同观点进行讨论 |策略3：不仅阐述自己的观点，更对自己的观点进行发散性思考，注重拓展观点的外延（使用类比等方式阐述）|策略3：高质量评阅他人观点：评阅他人观点，辩驳有理有据，反驳时尽可能提供论据支撑你的意见|


**反馈**

亲爱的各位同学，希望我们提供可视化分析结果能为您的学习过程提供帮助：

- 自由表达观点，也许你的观点与众不同，但我们深信在一个平等协作的学习社区，学习同伴之间的自由表达可以促进知识的深层建构。
- 建立学习网络，你要做的不仅是老师发布的主题帖，还可以查看其它同伴的帖子，进行评论，促进你建立更加丰富的社交网络拓扑。
- 如果你在学习和使用过程中有什么疑问或建议，欢迎联系课程的助教团队。
<hr>
<center>Copyright © 2020《现代教育技术》课程团队(团队成员：欧阳璠、孙丹、李旭)保留所有权利。️</center>

